臺灣苗栗地方法院宣示判決筆錄　　　　　100年度訴字第664號 
公　訴　人　臺灣苗栗地方法院檢察署檢察官
被　　　告　楊君正
上列被告因違反兒童及少年性交易防制條例案件（起訴案號：10
0 年度偵字第4699號），本院於民國100 年10月31日下午4 時，
在本院第七法庭宣示判決，出席人員如下：
　　　　　　 法　官　游欣怡
　　　　　　 書記官　涂村宇
　　　　　　 通　譯　張育嘉
法官起立朗讀判決主文、犯罪事實要旨、處罰條文、附記事項，
及告以上訴限制、期間並提出上訴狀之法院，且諭知記載其內容
：
一、主  文：
    楊君正以電腦網路刊登足以引誘及暗示促使人為性交易之訊
    息，累犯，處有期徒刑肆月，如易科罰金，以新臺幣壹仟元
    折算壹日。
二、犯罪事實要旨：
  (一)楊君正前因詐欺案件，經本院於民國98年9 月9 日以98年度
    易字第367 號判處有期徒刑4 月確定，甫於99年1 月28日以
    易科罰金執行完畢。詎其猶不知悔改，為招徠不特定人士與
    之為性交易，自100 年7 月12日零時37分許起，在苗栗縣造
    橋鄉豐湖村3 鄰89號之住處，利用電腦網際網路登入「UT網
    際空間聊天室」之「080 苗栗人聊天室」（網址：http：//
    www.chat.fl .com .tw/ ）網路留言板，未採取必要之隔絕
    措施（即未使以下「暱稱」之接收對象僅限於18歲以上之人
    ），旋在該聊天室公然以「找有援女」之具有引誘、暗示使
    人為性交易涵義之暱稱發表標題，以此促使進入該聊天室之
    不特定人士點選，並與其為性交易之洽談。嗣經網路巡邏偵
    查佐發現前揭訊息，乃偽以有意援交女子化名「小琪」與楊
    君正交談（按此部分係以非共見共聞之「密語」方式進行）
    ，期間楊君正並言及「你有在做阿」、「最低1500」、「你
    沒有跟別人做過嗎」及「想要再打給我啦」等字句，且留下
    其所申辦之行動電話門號「0000000000」號以供聯繫。嗣經
    網路巡邏偵查佐於100 年7 月12日零時46分許試撥該電話與
    楊君正聯繫，並調閱該行動電話門號「0000000000」號申請
    人基本資料後，始循線查悉上情。
  (二)案經苗栗縣警察局移送臺灣苗栗地方法院檢察署檢察官偵查
    起訴。
三、證據名稱：
  (一)被告楊君正於警詢時之供述及本院審理時之自白。
  (二)張貼「找有援女」暱稱之網頁列印畫面、網路巡邏偵查佐發
    現前揭訊息，偽以化名「小琪」與楊君正交談畫面（此部分
    係以非共見共聞之「密語」方式進行）各1 份。
  (三)行動電話0000000000號申請者基本資料及100 年7 月12日雙
    向通聯紀錄各1 份。
  (四)偵查報告書1 份。
  (五)臺灣高等法院被告前案紀錄表1 份。
四、處罰條文：
    兒童及少年性交易防制條例第29條。
五、附記事項：
  (一)按「找有援女」乙詞，實乃意謂「尋求援助交際之性交易者
    」之代稱，此為吾人按諸生活認知所極易體察之常識。次按
    「憲法第11條保障人民之言論自由，乃在保障意見之自由流
    通，使人民有取得充分資訊及自我實現之機會，包括政治、
    學術、宗教及商業言論等，並依其性質而有不同之保護範疇
    及限制之準則。商業言論所提供之訊息，內容為真實，無誤
    導性，以合法交易為目的而有助於消費大眾作出經濟上之合
    理抉擇者，應受憲法言論自由之保障。惟憲法之保障並非絕
    對，立法者於符合憲法第23條規定意旨之範圍內，得以法律
    明確規定對之予以適當之限制」；又「促使人為性交易之訊
    息，固為商業言論之一種，惟係促使非法交易活動，因此立
    法者基於維護公益之必要，自可對之為合理之限制。中華民
    國88年6 月2 日修正公布之兒童及少年性交易防制條例第29
    條規定：『以廣告物、出版品、廣播、電視、電子訊號、電
    腦網路或其他媒體，散布、播送或刊登足以引誘、媒介、暗
    示或其他促使人為性交易之訊息者，處五年以下有期徒刑，
    得併科新臺幣一百萬元以下罰金』，乃以科處刑罰之方式，
    限制人民傳布任何以兒童少年性交易或促使其為性交易為內
    容之訊息，或向兒童少年或不特定年齡之多數人，傳布足以
    促使一般人為性交易之訊息。是行為人所傳布之訊息如非以
    兒童少年性交易或促使其為性交易為內容，且已採取必要之
    隔絕措施，使其訊息之接收人僅限於18歲以上之人者，即不
    屬該條規定規範之範圍。上開規定乃為達成防制、消弭以兒
    童少年為性交易對象事件之國家重大公益目的，所採取之合
    理與必要手段，與憲法第23條規定之比例原則，尚無牴觸」
    （司法院大法官會議釋字第623 號解釋意旨參照）。
  (二)查本案「UT網路空間聊天室」之「080 苗栗人聊天室」網站
    雖限制需滿18歲之人始能進入，惟其開放使用內容根本無任
    何審查機制，意即任何人僅須隨意輸入暱稱，無需帳號及密
    碼，亦無需向所屬公司申請會員，即可進入該聊天室，又該
    聊天室雖可選擇以公開或密語方式與不特定人聊天，惟所有
    進入該聊天室之人均可在公開留言看板內看到被告刊登「找
    有援女」暱稱等事實，有卷附「偵查報告書」為證（見偵查
    卷第22、23頁），此由被告於警詢時所證稱：「（問：該苗
    栗人聊天室網站之網頁是否需要會員密碼始能觀看？）聊天
    室不用申請密碼。（問：警方所出示聊天室內容是否為你所
    登錄留言？）對。（問：你是否知道對方之實際年齡？）不
    知道，對方網路有打17歲，但不知道是真假。」等語（見偵
    查卷第3 頁）亦明。是以被告在該網站所聊天的對象，未必
    係已滿18歲之人，此不僅在客觀上得以合理推認，亦應為被
    告主觀上所能預見。則被告主觀上知悉上情，客觀上又以「
    找有援女」暱稱登入上開網站，顯未採取必要之隔絕措施，
    使其訊息之接收人僅限於18歲以上之人，依法仍該當兒童及
    少年性交易防制條例第29條之犯罪構成要件。
  (三)另被告查有如「犯罪事實要旨」欄所載之犯罪科刑及刑之執
    行情形，有臺灣高等法院被告前案紀錄表在卷可考。乃於前
    案有期徒刑執行完畢後，5 年以內，故意再犯本起最重本刑
    有期徒刑以上之罪，應論以累犯。
六、教示上訴期間及其限制：
    協商判決除有刑事訴訟法第455 條之4 第1 項第1 款於本訊
    問程序終結前，被告撤銷協商合意或檢察官撤回協商聲請者
    ；第2 款被告協商之意思非出於自由意志者；第4 款被告所
    犯之罪非第455 條之2 第1 項所定得以協商判決者；第6 款
    被告有其他較重之裁判上一罪之犯罪事實者；第7 款法院認
    應諭知免刑或免訴、不受理者情形之一，及違反同條第2 項
    「法院應於協商合意範圍內為判決；法院為協商判決所科之
    刑，以宣告緩刑或2 年以下有期徒刑、拘役或罰金為限」之
    規定者外，不得上訴。
七、教示提出上訴狀之法院：
    如有前項得上訴之情形，若不服本件判決，得自收受判決筆
    錄送達之日起10日內，向本院提出上訴書狀，上訴於第二審
    法院。
中    華    民    國  100     年    10    月    31    日
                  台灣苗栗地方法院刑事第三庭    
                            書記官  涂村宇
                            法  官  游欣怡
以上正本證明與原本無異。
                            書記官  涂村宇
中    華    民    國   100    年    10    月    31    日

附錄本案論罪科刑法條：
兒童及少年性交易防制條例第29條
以廣告物、出版品、廣播、電視、電子訊號、電腦網路或其他媒
體，散布、播送或刊登足以引誘、媒介、暗示或其他促使人為性
交易之訊息者，處5 年以下有期徒刑，得併科新台幣1 百萬元以
下罰金。